---
title: "Taller 02 - Programación Con R"
author: "Alejandro Gómez"
date: "08-12-2020"
output: html_document
---
## Introducción
Como hemos podido conversar previamente, la ciencia de
datos puede ser aplicada en diferentes campos donde se
requiera dar valor a los datos resolviendo problemas complejos.
Sin embargo, cada problema comienza con una exploración y
reconocimiento de los datos.
En esta oportunidad se desea realizar un sistema
recomendador de películas, para lo cual se comenzará
analizando un set de películas que cierta empresa de
streaming proporciona a sus clientes.
El objetivo es generar un informe que contenga algunas
características de las películas que posee el catálogo.

## Pregunta I
Realice un único flujo que, usando solo aquellas películas de
USA con clasificación R y que poseen información respecto a
su presupuesto, considerando solo los campos Nombre,
Presupuesto, Ingresos, Score, Votos y Año, se pueda crear dos
variables nuevas; Utilidad = ingresos – presupuesto y Score
Corregido = score *[(votos - 1)/votos], y luego, pueda realizar
un resumen anual con cuatro columnas: Película con mayor
utilidad, película con mayor ingreso, película con mayor score
corregido y película con más votos.

```{r echo = FALSE, warning=FALSE, message=FALSE, error = FALSE}
options(scipen =999)
library(tidyverse)
library(readr)
peliculas <- read_csv("C:/Users/aleja/Desktop/Diplomado/02 R/Talleres/Taller 02/peliculas.csv")
peliculas_parte1=peliculas %>% 
  dplyr::filter(country=="USA",rating=="R",budget>0) %>% 
  dplyr::select(name,budget,gross, score,votes,year) %>% 
  dplyr::mutate(utilidad=gross-budget) %>% 
  dplyr::mutate(score_corregido=score*((votes-1)/votes)) %>% 
  dplyr::group_by(year) %>% 
  dplyr::summarise(mayorUtilidad=name[utilidad==max(utilidad)],mayorIngreso=name[gross==max(gross)],mayorScore=name[score_corregido==max(score_corregido)],mayorVotos=name[votes==max(votes)])
knitr::kable(as.data.frame(peliculas_parte1))

```

## Pregunta II
Realice una "sección" para cada género que considere solo películas de la década de los 90, que reporte:
- La(s) estrella(s) que participa(n) en la película con mayor ingreso.
- La(s) estrella(s) que estuvo en la película con mayor score.
- Una tabla con las primeras 5 películas con más votos,
- Una tabla que entregue el total de presupuesto y el promedio de duración de todas las películas, en horas, por año.

```{r echo = FALSE, warning=FALSE, message=FALSE, error = FALSE}
library(purrr)
seccion = function(x){
  print(paste("Genero",x$genre[1]))
  cat("\n")
  print(paste("Estrella película mayor ingreso: ",x$star[x$gross==max(x$gross)]))
  print(paste("Estrella película mayor puntaje: ",x$star[x$score==max(x$score)]))
  print("Las películas 5 más votadas del género son: ")
  print(as.data.frame(head(x[,c(7,13)],n=5)))
  
  
  #print(head(x$name,n=5))
  cat("\n")
  tablaParteII=x %>% 
    dplyr::group_by(year) %>% 
    dplyr::summarise(totalPresupuesto=sum(budget),duracionPromedio=mean(runtime/60,na.rm = TRUE))
  
  print("Total de presupuesto y promedio de duración de las películas, en horas, por año.")
  print(as.data.frame(tablaParteII))
  cat("\n")
  cat("\n")
  cat("\n")
  cat("\n")
}

peliculas_parte2=peliculas%>% 
  dplyr::filter(year>=1990,year<2000) %>%
  dplyr::arrange(desc(votes)) %>% 
  dplyr::group_split(genre) %>% 
  purrr::map(seccion)
```




## PARTE III
Realice un método funcional que a partir de dos variables resuelva los siguientes problemas:

Cuales son los escritores que participaron en más de una película del mismo género. Reporte una tabla que contenga el # nombre del escritor, y en las columnas los géneros, tal que el contenido sea la frecuencia.

```{r echo = FALSE, warning=FALSE, message=FALSE, error = FALSE}
options(scipen =999)
library(tidyverse)
library(readr)
library(purrr)
parte3=function(x,y){
  df=as.data.frame.matrix(table(x,y))
  df$maximo=apply(df[,2:ncol(df)],1, max)
  df=dplyr::filter(df,maximo>1)
  return(df)
}
writersPerGenre=parte3(peliculas$writer,peliculas$genre)
#starPerCountry=parte3(peliculas$star,peliculas$country)
#directorPerCountry=parte3(peliculas$director,peliculas$country)
knitr::kable(writersPerGenre)
```

De la misma forma, determine esta relación entre estrellas y PAIS. 
```{r echo = FALSE, warning=FALSE, message=FALSE, error = FALSE}
options(scipen =999)
library(tidyverse)
library(readr)
library(purrr)
parte3=function(x,y){
  df=as.data.frame.matrix(table(x,y))
  df$maximo=apply(df[,2:ncol(df)],1, max)
  df=dplyr::filter(df,maximo>1)
  return(df)
}
#writersPerGenre=parte3(peliculas$writer,peliculas$genre)
starPerCountry=parte3(peliculas$star,peliculas$country)
#directorPerCountry=parte3(peliculas$director,peliculas$country)
knitr::kable(starPerCountry)
```

Finalmente determine la misma relación entre directores y países.
```{r echo = FALSE, warning=FALSE, message=FALSE, error = FALSE}
options(scipen =999)
library(tidyverse)
library(readr)
library(purrr)
parte3=function(x,y){
  df=as.data.frame.matrix(table(x,y))
  df$maximo=apply(df[,2:ncol(df)],1, max)
  df=dplyr::filter(df,maximo>1)
  return(df)
}
#writersPerGenre=parte3(peliculas$writer,peliculas$genre)
#starPerCountry=parte3(peliculas$star,peliculas$country)
directorPerCountry=parte3(peliculas$director,peliculas$country)
knitr::kable(directorPerCountry)
```
